臺灣雲林地方法院刑事判決　　　　　　　　　　　　　九十二年度訴字第四九五號
　　公　訴　人　臺灣雲林地方法院檢察署檢察官
　　被　　　告　甲○○
　　選任辯護人　簡承佑
右列被告因違反槍砲彈藥刀械管制條例案件，經檢察官提起公訴（九十二年度偵字第
二八二三號），本院判決如左：
    主      文
甲○○未經許可，持有手槍，處有期徒刑貳年貳月，併科罰金新臺幣壹拾萬元，罰金
如易服勞役，以銀元佰元即新台幣玖佰元折算壹日。扣案之西班牙製口徑7.65mm制
式半自動手槍壹支（含彈匣壹個，槍枝管制編號0000000000）沒收。
    事      實
一、蔡永豐於民國九十二年二月一日二十時許，在雲林縣水林鄉蘇秦村二八號甲○○
    住處，將報紙包裝之包裹交付甲○○保管，蔡永豐於同年二月九日死亡，甲○○
    好奇打開包裹，發現內藏具殺傷力之西班牙製口徑7.65mm制式半自動手槍一支，
    甲○○遂自該日起，將該手槍藏放在住處左側寺廟後方鴿舍旁之田園，未經許可
    持有之。嗣甲○○因涉嫌毒品危害防制條例案件，於同年二月十日十三時十分許
    ，經台南縣警察局員警持搜索票，前往其住處搜索，而搜得毒品海洛因、安非他
    命等物。嗣甲○○在偵查機關知悉上情前，主動表明願交出槍枝，而於同日二十
    時四十分許，帶同員警前往槍枝藏放地點，起出槍枝。
二、案經台南縣警察局報請臺灣台南地方法院檢察署呈請臺灣高等法院台南分院檢察
    署檢察長令轉臺灣雲林地方法院檢察署檢察官偵查起訴。
    理      由
一、右揭事實，業據被告甲○○坦承不諱，並有西班牙製口徑7.65mm制式半自動手槍
    壹支（含彈匣壹個，槍枝管制編號0000000000）扣案可證，而該手槍經送內政部
    警政署刑事警察局鑑驗結果，認具殺傷力，有該局5.7.刑鑑字第0920028215號
    槍彈鑑定書一份附卷可稽。此外，並有蔡永豐檔案照片及起槍照片各一張附卷足
    憑，足徵被告之自白確與事實相符。本件事證明確，被告犯行，堪以認定。另被
    告及辯護人均於本院辯稱：被告發覺為手槍後，至主動向警方報繳，其時間短暫
    ，無非法持有犯意云云。然按槍砲彈藥刀械管制條例第七條第四項規定之未經許
    可無故持有手槍罪，袛須未經主管機關許可，且無正當理由，而將手槍置於自己
    實力支配之下，罪即成立。至其是否為自己持有，或持有時間之長短，皆所不問
    （最高法院八十八年度台上字第六七二一號判決可資參照）。是被告於案外人蔡
    永豐死亡後，打開包裹，發覺為制式手槍，即藏放在隱密處。顯然被告已有將手
    槍置於自己實力支配之意。又被告係因涉嫌毒品危害防制條例案件，經警方搜索
    ，查扣毒品，製作警訊筆錄時，始供出其持有手槍之情節，被告若無非法持有手
    槍之意思，則應於警方搜索被告涉嫌毒品案件時，即主動報繳。是以，被告前揭
    辯詞，均非可採。
二、核被告所為，係犯槍砲彈藥刀械管制條例第七條第四項未經許可持有手槍罪。其
    持有上開手槍，在犯罪未遭發覺前，主動向員警表明持有手槍之犯罪，合於自首
    要件，並報繳持有之全部槍彈，惟被告持有制式手槍，殺傷力強大，且被告前於
    八十六年間，因違反槍砲彈藥刀械管制條例案件，經本院以八十六年度易字第三
    五四號判處有期徒刑一年六月，有台灣高等法院被告全國前案紀錄表在卷足憑，
    仍不知惕勵，故不宜免除其刑，本院乃依槍砲彈藥刀械管制條例第十八條第一項
    前段、刑法第六十六條但書規定，減輕其刑。另被告係於九十二年二月一日，受
    蔡永豐之託保管槍枝，於同年二月十日，遭警查獲毒品後，自動報繳全部槍枝。
    顯見，被告既已報繳全部槍枝，應無再持有槍彈之意，至為明確。其復於九十二
    年六月間，受綽號「黑永」所託，保管槍枝之行為，已據臺灣雲林地方法院檢察
    署檢察官以九十三年度偵字第一二八五、一八二七號起訴，現由本院以九十三年
    度訴字第二三二號審理中，有起訴書正本在卷可稽。是被告於九十二年六月間持
    有槍彈之犯行，在本案報繳全部槍彈後，與本案應無連續犯裁判上一罪之關係，
    亦不影響本案自首之認定，併此說明。爰審酌被告未經許可持有具殺傷力之手槍
    ，危害社會治安，及其犯罪之動機、目的、手段，暨犯後坦承犯行等一切情狀，
    量處如主文所示之刑，並就罰金部分諭知如易服勞役之折算標準。扣案之西班牙
    製口徑7.65mm制式半自動手槍壹支（含彈匣壹個，槍枝管制編號0000000000），
    屬違禁物，應依刑法第三十八條第一項第一款之規定，宣告沒收。
據上論斷，應依刑事訴訟法第二百九十九條第一項前段，槍砲彈藥刀械管制條例第七
條第四項、第十八條第一項前段，刑法第十一條前段、第六十六條但書、第四十二條
第二項、第三十八條第一項第一款，罰金罰鍰提高標準條例第二條，現行法規所定貨
幣單位折算新台幣條例第二條，判決如主文。
本案經檢察官乙○○到庭執行職務。
中      華      民      國      九十三      年     八     月    三十    日
                                        臺灣雲林地方法院刑事第二庭
                                            審判長法  官  林  輝  煌
                                                  法  官  李  明  鴻
                      法  官  柯  志  民
右正本證明與原本無異。
如不服本判決，應於判決送達後十日內向本院提出上訴狀( 應附繕本 )。
                                                  書記官  魏  輝  碩
中      華      民      國      九十三      年     八     月    三十    日
附錄法條：
槍砲彈藥刀械管制條例第七條第四項
未經許可，持有、寄藏或意圖販賣而陳列第一項所列槍砲、彈藥者，處五年以上有期
徒刑，併科新台幣一千萬元以下罰金。
